【裁判字號】    90,交訴,39
【裁判日期】    900608
【裁判案由】    公共危險
【裁判全文】
臺灣臺中地方法院刑事判決                            九十年度交訴字第三九號
    公  訴  人  臺灣台中地方法院檢察署檢察官
    被      告  戊○○
                丙○○
    右  一  人
    選任辯護人  林錦隆律師
列被告等因公共危險案件，經檢察官聲請簡易判決處刑 (九十年度偵字第四００九號
)，本院台中簡易庭認不宜以簡易判決處刑 (九十年度中交簡字第三六七號)，改依通
常程序審理，判決如左：
    主  文
戊○○服用酒類，不能安全駕駛動力交通工具而駕駛，處拘役伍拾日，如易科罰金，
以參佰元折算壹日。
丙○○服用酒類，不能安全駕駛動力交通工具而駕駛，處有期徒刑貳月；又駕駛動力
交通工具肇事，致人傷害而逃逸，處有期徒刑捌月。應執行有期徒刑玖月。緩刑參年
。
    事  實
一、戊○○、丙○○分別於民國九十年二月二十一日晚間十一時許、同日晚間十時許
    ，各自在臺中市○○○路友人住處、臺中縣沙鹿鎮○○○街某處小吃店飲用酒類
    後，均已呈酒醉狀態而不能安全駕駛動力交通工具，竟均不顧公眾之安危，依序
    於翌日凌晨零時四十分許、翌日凌晨一時許，分別駕駛車牌號碼ＮＡ─七六八八
    號、ＯＶ─二七五八號自小客車，沿台中市西屯區○○○路○道路行駛，迨於九
    十年二月二十二日凌晨零時五十分左右，戊○○行經台中港路三段與工業一路口
    時，因酒後注意力無法集中，追撞前方等侯綠燈由己○○所駕駛之車牌號碼Ｖ九
    ─七一二號營業用小客車，經臺中市警察局第四分局協和派出所員警前往現場處
    理時，丙○○亦適於九十年二月二十二日凌晨一時四十分許，以時速約六十公里
    之時速駕車沿內側快車道疾駛至該處，並發現路上有正在處理車禍事故之員警，
    惟丙○○因不勝酒力無法安全操控車輛，車輛之右照後鏡不慎擦撞正站立在靠近
    內側快車道之員警乙○○，致乙○○當場應聲彈飛後倒地，並受有右臀挫傷之傷
    害（涉犯過失傷害部分未據告訴），丙○○所駕駛自小客車之右照後鏡亦掉落於
    現場。丙○○發覺肇事後，雖立即踩煞車，但為逃避肇責，非但未留於現場等候
    處理，反竟另行起意，不顧乙○○安危，迅速駕車逃逸，旋即為駕車經過該處並
    目擊整件車禍經過之丁○○及現場其他員警分別駕車追捕，然被告丙○○非但拒
    不停車，且左右蛇行企圖甩開警車之追緝，並分別衝撞及擦撞丁○○、甲○○所
    駕駛之車輛及警車，惟逃至臺中港路三段五十九號之五前時經優勢警力攔截逮捕
    ，員警則分別於九十年二月二十二日凌晨二時零三分、三時零一分許對丙○○、
    戊○○施以口呼氣方式測試酒精濃度，發現其二人酒精濃度測定值仍分別高達每
    公升○．七七及○．七六毫克，始查悉上情。
二、案經台中市警察局第四分局報請台灣台中地方法院檢察署檢察官向本院聲請以簡
    易判決處刑，經本院台中簡易庭認不宜以簡易判決處刑，改依通常程序審理。
    理  由
一、訊據被告戊○○、丙○○對於右揭酒後駕車並肇事之事實坦承不諱；另被告丙○○對於肇事致被害人即在場處理車禍事故之警員乙○○受傷且未留在現場而離去
    之事實亦不否認，核與被害人己○○於警訊時、乙○○於警訊及本院九十年五月
    二日訊問時指述情節大致相符，並經駕車經過該處目擊整件車禍經過之證人丁○○、在現場處理車禍事故之警員甲○○分別於警訊及本院同日訊問時證述明確，
    復有測試觀察職務報告書、酒精測定值測試紙、道路交通事故調查報告表各二紙
    、診斷證明書影本一紙、照片五幀在卷可資佐證。按服用酒類不能安全駕駛動力
    交通工具之認定，參考德國、美國之認定標準，對於酒精濃度呼氣已達每公升○
    ．五五毫克或血液濃度達百分之○．一一以上，肇事率為一般正常人之十倍，應
    認為已達不能安全駕駛之標準（法務部八十八年五月十八日八八年度法檢字第一
    六六九號函參照），被告戊○○、丙○○肇事後所測得吐氣中所含酒精濃度分別
    高達每公升０‧七六毫克、０．七七毫克，其二人顯均已不能安全駕駛動力交通
    工具，被告二人酒醉駕車之犯行，均至為灼然。至於被告丙○○雖矢口否認有何
    肇事逃逸之犯行，辯稱：伊當時不知有撞到警察云云。惟查：被告丙○○於警訊
    時供稱：「 (問：．．．你於視線範圍內多少距離看到警察在處理車禍而衝撞警
    察，為何肇事逃逸？)．．．我於視線範圍內約十二公尺前看到警車看到警察在
    處理車禍，我因將剎車踩錯踩油門」；於檢察官九十年二月二十二日訊問時供稱
    ：「．．．我是看到時要踩剎車踩錯了，踩到油門才一直開走．．．」云云，是
    依被告丙○○之上開供述，被告丙○○在行經肇事現場時，既已看見在現場處理
    車禍之員警，並欲踩剎車卻誤踩油門致擦撞被害人乙○○，被告丙○○對於肇事
    當時即已知與被害人乙○○發生車禍之事實，顯難諉為不知。其次，被害人乙○○遭被告丙○○駕駛之自小客車擦撞後應聲彈飛倒地，並發出巨大聲響之事實，
    業據被害人乙○○、證人丁○○於本院九十年五月二日訊問時指陳、證述明確；
    另被告丙○○所駕駛自小客車之右照後鏡於擦撞被害人乙○○後掉落於現場之事
    實，亦據被告戊○○於警訊及本院九十年五月二十五日審理時陳明，足見當時撞
    擊力道不小，衡諸經驗法則，被告丙○○亦無不知肇事之理。再者，證人丁○○
    、甲○○於本院九十年五月二日訊問時均證稱：被告丙○○發生碰撞後有踩剎車
    ，並將原約六十公里之車速降低至三十公里左右等語，則參諸被告丙○○於肇事
    後踩剎車並降低時速之情況證據，益足徵被告丙○○應知悉撞及被害人害進格之
    事實。末查，依證人丁○○、甲○○於警訊及本院九十年五月二日訊問時之證述
    ，被告丙○○肇事後駛離現場，證人丁○○及現場其他員警分別駕車追捕時，被
    告丙○○非但拒不停車，且左右蛇行企圖甩開警車之追緝，並分別衝撞及擦撞丁○○、甲○○所駕駛之車輛及警車，如被告丙○○不知業已肇事，何以不停車受
    檢，反竟以上開方式意圖逃避追緝。被告丙○○所辯，顯係卸責之詞，不足採信
    。而被告丙○○既已知悉其駕駛之自小客車強力擦撞站立於車道上之被害人乙○○，衡情理應知悉被害人乙○○有受傷之可能，並應下車查看及詢問被害人之情
    況，被告丙○○竟逕自駕車離去，被告丙○○應有駕車肇事致被害人乙○○受傷
    而逃逸之意圖無疑。因而事證明確，被告二人犯行均堪以認定，應予依法論科。
二、核被告戊○○、丙○○所為，均係犯刑法第一百八十五條之三服用酒類致無法安
    全駕駛動力交通工具罪；被告丙○○另犯有同法第一百八十五條之四肇事逃逸罪
    。被告丙○○所犯上開二罪間，犯意各別，行為互殊，應予分論併罰。爰審酌被
    告二人酒醉後均已不能安全駕駛，仍均不顧公眾之安危，貿然駕車，可資非難，
    且被告丙○○肇事後棄受傷之被害人乙○○於不顧，其惡行甚重；兼衡及被告二
    人素行，被害人所受損害均尚輕，被告二人犯行所生危害非重，被告二人就酒後
    駕車之公共危險部分均坦承犯行，被告丙○○雖否認肇事逃逸，惟已與警方及證
    人甲○○達成和解 (有和解書影本二紙可憑)之犯後態度等一切情狀，分別量處
    如主文所示之刑，被告戊○○部分另諭知易科罰金之折算標準，被告丙○○部分
    則定其應執行之刑。末查，被告丙○○前未曾受有期徒刑以上刑之宣告，有台灣
    高等法院被告全國前案紀錄表及臺灣臺中地方法院檢察署刑案資料查註紀錄表在
    卷可稽，被告丙○○因一時失慮，致罹刑章，其經此教訓，應知警惕而無再犯之
    虞，本院綜合各情認其所受刑之宣告，以暫不執行為適當，爰併就被告丙○○部
    分諭知緩刑三年，用觀後效。
據上論斷，應依刑事訴訟法第四百五十二條、第二百九十九條第一項前段，刑法第一
百八十五條之三、第一百八十五條之四、第四十一條第一項前段、第五十一條第五款
、第七十四條第一款，罰金罰鍰提高標準條例第二條，判決如主文。
中      華      民      國      九十      年      六      月      八    日
                                   台灣台中地方法院交通法庭
                                       法  官  劉長宜
右正本證明與原本無異。
如不服本判決，應於判決送達後十日內向本院提出上訴狀，上訴於臺灣高等法院臺中
分院( 須附繕本 )。
                                  書記官
中      華      民      國      九十      年      六      月     十三   日
附錄法條
刑法第一百八十五條之三：服用毒品、麻醉藥品、酒類或其他相類之物，不能安全駕
力交通工具而駕駛者，處一年以下有期徒刑、拘役或三萬元以下罰金。
刑法第一百八十五條之四：
中華民國刑法第一百八十五條之四
駕駛動力交通工具肇事，致人死傷而逃逸者，處六月以上五年以下有期徒刑。


司法院資訊處製作；財團法人民間司法改革基金會備份。
